臺灣板橋地方法院刑事裁定           100年度交簡字第1553號
聲  請  人  臺灣板橋地方法院檢察署檢察官
被      告  林石村冒名：林石.
上列被告因公共危險案件，本院於民國100 年4 月1 日所為之判
決原本及其正本，茲發現有誤，應更正如下：
    主  文
原判決之原本及其正本如附表所示各欄位「更正前」欄之記載均
應更正為如附表「更正後」欄所載。
    理  由
一、按刑事判決文字，顯係誤寫，而不影響於全案情節與判決之
    本旨者，參照民事訴訟法第232 條規定，原審法院得以裁定
    更正之，業經大法官會議釋字第43號解釋在案。又按，法院
    審判之被告，係檢察官所指刑罰權對象之人，起訴書所記載
    之被告姓名、年籍，一般固與審判中審理之人對象姓名年籍
    一致，惟若以偽名起訴，而審判之對象為真正之犯罪行為人
    確為檢察官所指被告之人，因刑罰權之客體同一，僅姓名年
    籍不同，其於審理中查明時，由法院逕行更正被告之姓名年
    籍；其於判決確定後始發現者，亦由原法院裁定更正姓名年
    籍重行送達即可，但若依卷證資料及調查證據之結果，無法
    查出真正之犯罪行為人，並可確信起訴書所指被告並非真正
    犯罪行為之人，且無從更正被告之姓名年籍，自應就起訴書
    所指被告之人為有無犯罪行為之裁判，最高法院90年度臺非
    字第82號判決意旨可資參照。
二、本件被告林石村於民國（下同）100 年3 月11日為警查獲後
    ，分別於警詢及檢察官偵訊中冒用其弟「林石成」之名義應
    訊，原承辦檢察官未查明，於100 年3 月17日以100 年度速
    偵字第1597號聲請簡易判決處刑，姓名記載為「林石成」；
    然經被告林石村於本院另案訊問時坦承有冒用其弟「林石成
    」之名義應訊，且經本院核閱被告林石村於檢察官偵訊時之
    錄影畫面，足見被告林石村明確有冒其弟「林石成」之名義
    應訊之情事。因之，檢察官所指為被告之人乃於偵查中實際
    到庭應訊之人即真正之犯罪行為人，縱原聲請簡易判決處刑
    書誤將被告之姓名記載為「林石成」，因刑罰權之客體同一
    ，此等錯誤僅屬姓名之「誤寫」，不影響全案情節與判決主
    旨而得由法院裁定更正姓名，是原判決之原本及其正本如附
    表各欄位「更正前」欄之記載均應更正為如附表「更正後」
    欄所示。
三、依刑事訴訟法第220 條，裁定如主文。
中    華    民    國   100    年    9     月    9     日
                刑事第二十四庭    法  官  潘  長  生
上列正本證明與原本無異。
如不服本裁定，應於裁定送達後5 日內敘明抗告理由，向本院提
出抗告狀。
                                  書記官  陳  褘  翎
中    華    民    國   100    年    9     月    9     日
附表：
┌──┬────────────────────────────┬────────────────────────────┐
│欄別│更正前                                                  │更正後                                                  │
├──┼────────────────────────────┼────────────────────────────┤
│當事│林石成  男  44歲（民國○○年○月○日生）                    │林石村  男  51歲（民國○○年○○月○○日生）                  │
│人欄│        身分證統一編號：Ｚ000000000號                    │        身分證統一編號：Ｚ000000000號                    │
│    │        住新北市○○區○○路206巷52弄8號                │        住桃園縣中壢市○○路360巷6號13樓                │
│    │                                                        │        居新北市三重區三重郵政3-43號                    │
├──┼────────────────────────────┼────────────────────────────┤
│主文│林石成服用酒類，不能安全駕駛動力交通工具而駕駛，處罰金新│林石村服用酒類，不能安全駕駛動力交通工具而駕駛，累犯，科│
│欄  │臺幣柒萬元，如易服勞役，以新臺幣壹仟元折算壹日。          罰金新臺幣玖萬元，如易服勞役，以新臺幣仟元折算壹日。
                                                                │
├──┼────────────────────────────┼────────────────────────────┤
│事實│一、本件犯罪事實、證據及應適用之法條，均引用檢察官聲請簡│一、本件犯罪事實、證據及應適用之法條，除犯罪事實、證據並│
│及理│    易判決處刑書之記載（如附件）。                      │    所犯法條欄有關被告之姓名「林石成」應均更正為「林石村│
│由欄│                                                        │    」及犯罪事實欄補充被告林石村符合累犯之前科「林石村於│
│    │                                                        │    93年間因詐欺案件，為臺灣雲林地方法院判處有期徒刑8 月│
│    │                                                        │    ，嗣經上訴臺灣高等法院臺南分院駁回其上訴確定，並於  │
│    │                                                        │    95年10月1 日因縮短刑期執畢出監，猶不知悔改」外，其餘│
│    │                                                        │    均引用如附件檢察官聲請簡易判決處刑書之記載。        │
├──┼────────────────────────────┼────────────────────────────┤
│事實│二、爰審酌被告林石成明知服用酒類，對意識能力具有不良影響│二、查被告林石村前有如上開補充之論罪科刑及徒刑執行完畢之│
│及理│    ，如酒後駕車，對一般往來之公眾及駕駛人自身皆具有高度│    情形，有臺灣高等法院被告前案紀錄表在卷可徵。其於有期│
│由欄│    危險性，竟漠視自身安危，且罔顧公眾安全，於服用酒類後│    徒刑執行完畢後，5 年內故意再犯本件有期徒刑以上刑之本│
│    │    其呼氣酒精濃度已高達0.80毫克，顯處於不能安全駕駛動力│    罪，為累犯，應依法加重其刑。爰審酌被告林石村明知服用│
│    │    交通工具之狀態下仍騎乘重機車行駛於公路，危害交通安全│    酒類，對意識能力具有不良影響，如酒後駕車，對一般往來│
│    │    ，及被告犯罪後坦承犯行等一切情狀，量處如主文所示之刑│    之公眾及駕駛人自身皆具有高度危險性，竟漠視自身安危，│
            ，並諭知易服勞役之折算標準，以資懲儆。              │    且罔顧公眾安全，於服用酒類後其呼氣酒精濃度已高達0.80│
│    │三、依刑事訴訟法第449條第1項前段、第3項、第454條第2 項，│    毫克，顯處於不能安全駕駛動力交通工具之狀態下仍騎乘重│
│    │    刑法第185 條之3 、第42條第3 項，刑法施行法第1 條之1 │    機車行駛於公路，危害交通安全，及被告犯罪後坦承犯行等│
            第1項，逕以簡易判決處刑如主文。                     │    一切情狀，科處如主文所示之刑，並諭知易服勞役之折算標│
│    │                                                        │    準，以資懲儆。
                                                                │
│    │                                                        │三、依刑事訴訟法第449條第1項前段、第3項、第454條第2 項，│
│    │                                                        │    刑法第185 條之3 、第47條第1 項、第42條第3 項，刑法施│
│    │                                                        │    行法第1 條之1 第1 項，逕以簡易判決處刑如主文。
└──┴────────────────────────────┴────────────────────────────┘